臺灣高等法院刑事裁定
108年度抗字第2170號
抗  告  人  
即  受刑人  陳麗芬  





上列抗告人即受刑人因聲明異議案件，不服臺灣桃園地方法院中
華民國108年11月6日裁定（108年度聲更一字第7號），提起抗告
，本院裁定如下：
    主  文
原裁定撤銷。
陳麗芬異議之聲明駁回。                                 
    理  由
一、聲明異議意旨略以：抗告人即聲明異議人陳麗芬前於民國10
    7年1月間收受臺灣桃園地方檢察署（下稱桃園地檢署）檢察
    官之「依102年1月23日修正之刑法第50條調查受刑人是否聲
    請定應執行刑調查表」（下稱「定應執行刑調查表」），惟
    該「定應執行刑調查表」內容有以下錯誤：㈠編號1罪名應為
    竊盜，並非毒品。㈡有4件應一併定執行刑之案件未予列入，
    即臺灣臺中地方檢察署（下稱臺中地檢署）101年度執助乙
    字第2209號有期徒刑3年10月（下稱2209號執行案件）、101
    年度執助乙字第2219號有期徒刑7月（下稱2219號執行案件
    ）、102年度執助乙字第1108、1109號有期徒刑4年10月、1
    年10月（下稱1108號、1109號執行案件）、102年度執助乙
    字第1440號有期徒刑1年（下稱1440號執行案件）。是抗告
    人已在該「定應執行刑調查表」下方將上述錯誤註明，並表
    示因上述錯誤而不回覆該「定應執行刑調查表」。又抗告人
    於107年1月30日另收受將編號1更正為竊盜之「定應執行刑
    調查表」，惟其餘內容均與前收受者相同，抗告人仍認該「
    定應執行刑調查表」並非正確，故亦未在該「定應執行刑調
    查表」上簽名。故本件桃園地檢署檢察官指揮不當，且不重
    做調查表，而耽誤抗告人之定刑權利，為此提出聲明異議等
    語。
二、本件抗告意旨詳如「刑事抗告狀」所載。
三、按刑事訴訟法第484條規定，受刑人或其法定代理人或配偶
    以檢察官執行之指揮為不當者，得向諭知該裁判之法院聲明
    異議。是對於執行檢察官之指揮執行聲明異議者，應向諭知
    所執行裁判之法院為之。所謂諭知該裁判之法院，係指對被
    告之有罪判決，於主文內宣示主刑、從刑或沒收之法院而言
    （最高法院108年度台抗字第1397號裁定意旨參照）。
四、經查：
  ㈠抗告人因犯「定應執行刑調查表」（即原裁定附表甲）所示
    編號1-32所示之罪，先後經如附表甲所示之法院判決確定，
    因上開32罪兼有得易科罰金及不得易科罰金之罪，故桃園地
    檢署檢察官乃在依法聲請定應執行刑前，以「定應執行刑調
    查表」載明上述32罪供抗告人勾選是否聲請就所載得易科罰
    金及不得易科罰金之罪合併定應執行刑，抗告人認以前揭異
    議理由，認「定應執行刑調查表」有誤，而未於「定應執行
    刑調查表」簽名。嗣桃園地檢署檢察官就抗告人於107年1月
    30日具狀聲請定執行刑一事，於107年2月6日以桃檢坤乙105
    執12759字第13326號函覆稱：「台端所犯101年度執助乙字
    第2209號、第2219號、102年度執助乙字第1108號、第1109
    號、第1440號案件，於本署可定刑案件判決確定後所犯，與
    數罪併罰之規定不合，所請於法無據，礙難准許」等語，有
    「定應執行刑調查表」影本、前述桃園地檢署107年2月6日
    函附卷可查（見原審聲字卷第123、124、128、129頁），是
    抗告人確有請求桃園地檢署檢察官併就所指各該執行案號確
    定判決所處之刑聲請法院定其應執行刑之意思，而由前揭函
    覆內容可知，執行檢察官業已以抗告人所為請求與併合處罰
    之要件不合，而為「不予准許」之處分，抗告人認檢察官不
    予准許其合併定應執行刑之聲請，致其受有重大不利益，自
    應准許抗告人循聲明異議程序提起救濟，合先敘明。
  ㈡惟查，抗告人所指前開2209號執行案件（即原裁定附表乙）
    係本院於101年11月22日以101年度聲減字第62號裁定應執行
    有期徒刑3年10月確定；1108號執行案件（即原裁定附表丙
    ）係本院於102年5月21日以102年度聲字第1331號裁定應執
    行有期徒刑4年10月確定；1109號執行案件（即原裁定附表
    丁）係本院於101年12月4日以101年度聲字第3440號裁定應
    執行有期徒刑1年10月確定；2219號執行案件係於99年4月29
    日經本院98年度上訴字第5015號判處有期徒刑1年2月，減為
    有期徒刑7月確定；1440號執行案件則係臺灣新北地方法院9
    8年度訴字第3258號判處有期徒刑6月、1年4月、6月，減為3
    月、8月、3月，應執行有期徒刑1年，經本院99年度上訴字
    第549號、最高法院99年度台上字第4949號駁回上訴，於99
    年8月5日確定。是最後諭知上開案件所執行裁判之法院均為
    本院，此有被告前案紀錄表、上開各判決及各案執行指揮書
    影本在卷可稽。依首揭說明，對於本件執行檢察官之指揮執
    行聲明異議，應向為上開裁判之本院為之，始屬適法。抗告
    人向原審法院聲明異議，於法不合。原審未以抗告人異議之
    聲明為不合法，從程序上予以駁回，而為實體審理，以聲明
    異議為無理由裁定駁回，自非適法。抗告意旨雖未指摘及此
    ，惟此為本院得依職權調查之事項，仍應認其抗告為有理由
    ，爰將原裁定撤銷，並自為裁定如主文第2項所示。
據上論斷，應依刑事訴訟法第413條，裁定如主文。
中　　華　　民　　國　　108 　年　　12　　月　　27　　日
                  刑事第二十三庭審判長法  官  李釱任
                                      法  官  連育群
                                      法  官  崔玲琦
以上正本證明與原本無異。
如不服本裁定，應於收受送達後五日內向本院提出抗告狀。
                                      書記官  李政庭
中　　華　　民　　國　　108 　年　　12　　月　　27　　日